【裁判字號】    97,訴,381
【裁判日期】    970430
【裁判案由】    毒品危害防制條例
【裁判全文】
臺灣基隆地方法院刑事判決               97年度訴字第381號
公  訴  人  臺灣基隆地方法院檢察署檢察官
被      告  甲○○
                       （現於臺灣基隆監獄執行中）
上列被告因違反毒品危害防制條例案件，經檢察官提起公訴（97
年度毒偵字第273 號），於準備程序進行中，被告就被訴事實為
有罪之陳述，本院合議庭乃裁定由受命法官獨任依簡式審判程序
進行審理，並判決如下：
           主  文
甲○○施用第一級毒品，累犯，處有期徒刑柒月。
           事  實
一、甲○○前因施用第二級毒品案件，先後2 次經本院以87年度
    毒聲字第541號、88年度毒聲字第1824 號裁定送觀察勒戒後
    ，均認無繼續施用毒品之傾向，由臺灣基隆地方法院檢察署
    檢察官各以88年度偵緝字第9號、88年度毒偵字第382號為不
    起訴處分確定，並分別於民國88年1月26日、88年9月24日執
    行完畢釋放出所。又因施用第二級毒品案件，經本院以89年
    度毒聲字第299號裁定送強制戒治，復經本院以89 年度毒聲
    字第1867號裁定停止戒治付保護管束，迄90年4月14 日保護
    管束期滿，該次犯行並經本院於89年3月8日以89年度基簡字
    第121號判處有期徒刑4月確定，於90年7月31 日易科罰金執
    行完畢。再因施用第一級毒品案件，經本院以92年度毒聲字
    第837號裁定送強制戒治，迄93年1月9 日因毒品危害防制條
    例修正而報結，該次犯行並經本院於92年11月27日以92年度
    訴字第485號判處有期徒刑8月確定，於93年9月8日執行完畢
    。又因竊盜案件，經本院於94年5月30 日以94年度基簡字第
    346號判決，判處有期徒刑4月確定。另因施用第一級毒品案
    件，經本院於94年2月25日以94年度訴字第11 號判處有期徒
    刑9月確定。嗣上開2案件（4月、9月）經本院於94年8月12
    日以94年度聲字第704號裁定，合併應執行有期徒刑1年。再
    因施用第一級毒品案件，經本院於94年7月29日以94 年度訴
    字第588號判決，判處有期徒刑10 月確定。其入監接續執行
    上開有期徒刑1年、10月後，於95年9月29日縮短刑期假釋出
    監，嗣其假釋宣告經撤銷，於96年3月15 日入監執行殘刑，
    嗣經本院以96年度聲減字第278 號裁定分別減刑為有期徒刑
    4月又15日、2月、5月，應執行有期徒刑11 月確定，而因中
    華民國九十六年罪犯減刑條例於96年7月16 日施行而執行完
    畢出監。又因施用第一級毒品案件，經本院於97年3月31 日
    ，以97年度訴字第315號分別判處有期徒刑7月、7 月，應執
    行有期徒刑10月（尚未確定）。
二、詎甲○○猶未戒斷毒癮，復基於施用第一級毒品海洛因之犯
    意，於97年1月1日晚間8、9時許，在其位於基隆市○○區○
    ○路151巷35弄8號之居住處內，以將第一級毒品海洛因注入
    注射針筒內施打之方式，施用第一級毒品海洛因1 次，嗣於
    同年月2日下午2時許，因甲○○係毒品列管人口，經警通知
    其到場驗尿液，經甲○○同意採驗其尿液結果呈可待因、嗎
    啡陽性反應，而悉上情。
三、案經基隆市警察局第二分局移送臺灣基隆地方法院檢察署檢
    察官偵查後起訴。
    理    由
壹、程序事項
    本件被告甲○○所犯者非為死刑、無期徒刑、最輕本刑為3
    年以上有期徒刑之罪或高等法院管轄第一審案件，其於準備
    程序進行中，先就被訴事實為有罪之陳述，經告知其簡式審
    判程序之要旨，並聽取公訴人、被告之意見後，本院業已依
    刑事訴訟法第273條之第1項之規定，裁定由受命法官獨任以
    簡式審判程序進行本案之審理。
貳、實體事項
  一、認定事實所依據之證據及理由：
    (一)被告自白：被告於本院審理中自白其於上開時、地施用第
                一級毒品海洛因1次之犯行事實，其任意自白
                核與下列事證相符，應堪可採為證據。
    (二)尿液檢驗結果：臺灣檢驗科技股份有限公司濫用藥物檢驗
    (三)臺灣高等法院被告前案紀錄表在卷可按，足證被告確有如
      事實欄所載之觀察勒戒、強制戒治及徒刑執行等情形。
  二、論罪及科刑之理由：
    (一)查海洛因係毒品危害防制條例所列管之第一級毒品，此為
      該條例第2條第2項第1 款所明定。核被告所為，係犯毒品
      危害防制條例第10條第1 項之施用第一級毒品罪。被告持
      有第一級毒品以供施用，持有之低度行為應為施用之高度
      行為所吸收，不另論罪。
    (二)被告前曾受事實欄所載有期徒刑之執行，有臺灣高等法院
      被告前案紀錄表在卷可稽，其於有期徒刑之執行完畢後，
      5 年內故意再犯有期徒刑以上之罪，為累犯，應依刑法第
      47條第1項之規定，加重其刑。
    (三)爰審酌對於施用毒品之被告法律已改以治療、矯治為目的
      ，非重在處罰，是被告違反本罪實係基於「病患性」行為
      ，而對他人甚少損害，然被告前曾因施用毒品，經判決執
      行，有上開前案紀錄表為憑，素行非佳，經警查獲後仍未
      戒絕，如前次輕度量刑就被告言已無法收矯治之效，再衡
      量被告所犯之施用毒品犯行實乃戕害自己身心健康，並未
      危及他人及被告犯罪後坦承犯行等一切情狀，量處如主文
      所示之刑。
據上論斷，應依刑事訴訟法第273條之1第1項、第299條第1 項前
段，毒品危害防制條例第10條第1項、第23條第2項，刑法第11條
、第47條第1項，判決如主文。
本案經檢察官乙○○到庭執行職務。
中    華    民    國    97    年    4    月    30    日
                  刑事第三庭法  官  林淑鳳
以上正本證明與原本無異。
如不服本判決應於收受本判決後10日內向本院提出上訴書狀，其
未敘述上訴理由者，並得於提起上訴後10日內向本院補提理由書
狀（均須按他造當事人之人數附繕本）「切勿逕送上級法院」。
中    華    民    國    97    年    5     月    2     日
                            書記官  郭廷耀
附錄論罪法條：
毒品危害防制條例第10條第1項
施用第一級毒品者，處 6 月以上 5 年以下有期徒刑。


司法院資訊處製作；財團法人民間司法改革基金會備份。
